GUERRERO SANCHEZ, ANA TERESA

Fecha de Nacimiento: 07 de Noviembre 1986 Santo Domingo 1450, Región Metropolitana Móvil: 936117474

Email: anat77@gmail.com

SINTESIS DEL PERFIL PROFESIONAL

Ingeniero en Marketing con capacidades de crear experiencias multicanal que conectan y convierten. Creatividad, Planificación Estratégica, Medios Digitales, comportamiento de mercado, áreas de manejo de personal, atención al público, con alto nivel de orientación a los objetivos, efectividad en la toma de decisiones, y pensamiento analítico y reflexivo. Habilidades de negociación que permiten establecer buenas relaciones organizacionales e interpersonales. Suficiencia en idioma Español e Inglés. Excelentes habilidades a nivel de computación y ambientes informáticos.

HABILIDADES Y COMPETENCIAS

- Orientación a los objetivos.
- Facilidad para trabajar bajo ambientes de presión.
- Facilidad para trabajo en equipo.
- Habilidad de negociación.
- Habilidades de relaciones interpersonales.
- Pensamiento analítico y reflexivo.
- Capacidad de gestión de información.
- Adaptabilidad a nuevos procesos y ambientes de trabajo.
- Orientación a la mejora continua.

- Proactividad
- Selección, evaluación y desarrollo de proveedores.
- Alto nivel de conocimiento de MS
 Office (Excel, Word, PowerPoint),
 redes sociales.
- Manejo avanzado de autocad, illustrator y photoshop
- Creatividad.
- Apertura y rapidez para el aprendizaje.
- Suficiencia en Ingles.

EXPERIENCIA LABORAL

Diagnora Sánchez, Asesores de seguros

Valencia, Estado Carabobo, desde 2007 — Oficina personal corredores de seguros.

Comunicaciones

- Creación de campañas publicitarias.
- Comunicaciones digitales.
- Prensa.

VTR Servicios Especiales - Pernod Ricard

Valencia, Edo. Carabobo desde Marzo 2010 hasta julio 2010 Comercialización de bebidas

Mercaderista y control de mercado

- Proyección de marca
- Imagen de producto
- Participación en campañas de temporadas.

Mercantil Seguros C.A

Valencia, Estado Carabobo, desde Mayo 2011- 2015 Seguro y Reaseguro

Marketing Team

- Planificación estratégica
- Planificación de campañas publicitarias.
- Prensa.
- Análisis de competencia.
- Manejo de redes sociales.
- Preparación y apoyo a Fuerza de Ventas.

MAPFRE

Valencia, Edo. Carabobo desde Noviembre 2015- Abril 2018 Seguro y Reaseguro

Marketing Team

- Planificación estratégica
- Planificación de campañas publicitarias.
- Prensa.
- Análisis de competencia.
- Manejo de redes sociales.
- Preparación y apoyo a Fuerza de Ventas.

Sillas & Sillas S.A

Equipamiento de Oficina Santiago de Chile, Chile. Mayo 2018-Actualidad.

Directora de Proyectos

- Manejo de proyecto
- Atención al público.
- Asesoramiento de mercado
- Fuerza de Ventas.

FORMACIÓN ACADEMICA

COLEGIO "JUAN MALDONADO"

San Cristóbal, Estado Táchira. Educación Básica

COLEGIO "SANTA TERESITA DEL NIÑO JESUS"

San Cristóbal, Estado Táchira Bachiller en procesamiento de datos.

UNIVERSIDAD "JOSE ANTONIO PAEZ"

Valencia, Estado Carabobo Ingeniero en Marketing

EF LANGUAGE INTERNATIONAL SCHOOL

Oxford, Inglaterra Ingles Avanzado — Negocios.

CURSOS REALIZADOS

- Curso "COREL DRAW" (1999; Valencia, Edo. Carabobo).
- Curso de Francés Nivel I (Octubre 2011; Valencia, Edo. Carabobo)
- Curso Autocad. (Agosto 2017, Valencia, Edo. Carabobo.)
- Taller avanzado de illustrator y Photoshop. (Septiembre 2017, Valencia, Edo. Carabobo)
- Diplomado en Ventas de Seguro y Reaseguro (Noviembre 2017; Valencia, Edo. Carabobo)
- Congreso de "Ventas y Gerencia en seguros" (Febrero 2018)
- Congreso manejo de redes sociales para incremento de Ventas (Abril 2018
- Posicionamiento en Redes sociales curso intensivo Universidad de Carabobo (Dic 2018)